【裁判字號】    95,台上,4387
【裁判日期】    950810
【裁判案由】    違反毒品危害防制條例
【裁判全文】
最高法院刑事判決            九十五年度台上字第四三八七號
    上  訴  人  甲○○
                        在押.
上列上訴人因違反毒品危害防制條例案件，不服台灣高等法院台
中分院中華民國九十五年五月十六日第二審判決（九十四年度上
訴字第二四二一號，起訴案號：台灣台中地方法院檢察署九十四
年度偵字第一一八三七號），提起上訴，本院判決如下：
    主  文
上訴駁回。
    理  由
按刑事訴訟法第三百七十七條規定，上訴於第三審法院，非以判
決違背法令為理由，不得為之。是提起第三審上訴，應以原判決
違背法令為理由，係屬法定要件。如果上訴理由狀並未依據卷內
訴訟資料，具體指摘原判決不適用何種法則或如何適用不當，或
所指摘原判決違法情事，顯與法律規定得為第三審上訴理由之違
法情形，不相適合時，均應認其上訴為違背法律上之程式，予以
駁回。本件上訴人甲○○上訴意旨略稱：(一)上訴人否認有原判決
附表一（下稱附表一）編號三所示販賣第二級毒品MDMA（俗稱搖
頭丸）予鄭掌仁、林存嘉二人之犯行，因上訴人與鄭、林二人並
不熟稔，故無販賣毒品予其二人之事，斯時鄭掌仁與上訴人之前
女友石祐甄萌生愛苗，且石祐甄因案遭羈押後，上訴人未幫忙委
聘律師，故有挾怨構陷上訴人之事，原審未再傳喚證人鄭掌仁、
林存嘉二人到庭作證，行詰問程序，且未說明不為該證據調查之
理由，又對於證人楊小其於檢察官偵查中證稱：伊很久未向上訴
人購買搖頭丸等語，於原審法院忽又證稱伊有於民國九十四年六
月間在台中市時尚PUB 店內向上訴人購買該毒品等語，前後證詞
矛盾不一致，原審未予詳查，此均有應於審判期日調查之證據未
予調查之違法。(二)上訴人於偵審時坦承犯罪，犯後態度良好，並
供出毒品來源即來自陳與煌其人，原審未依毒品危害防制條例第
十七條減輕上訴人之刑，亦未審酌刑法第五十七條規定意旨，減
輕處罰，原判決有不適用法則或適用不當以及不載理由或理由矛
盾之違法等語。
惟查原判決認定上訴人有原判決事實欄所載之犯行，因而撤銷第
一審不當科刑判決，改判依行為時刑法（即修正前刑法）連續犯
、想像競合犯規定，從一重論處上訴人連續販賣第二級毒品罪刑
，已詳予明所依憑之證據及認定之理由。復以上訴人雖否認有
於九十三年九月間，先後二次販賣第二級毒品MDMA予鄭掌仁、林
存嘉之犯行（即附表一編號(三)所示之犯行）以及否認於九十三年
六月中旬某日，在台中市時尚PUB 店販賣同一毒品予楊小其之犯
行（即附表一編號(五)所示之犯行），辯稱：伊無為該犯行等語，
惟上訴人確有上揭販賣毒品MDMA予鄭掌仁、林存嘉二人之犯行，
業據上訴人於第一審法院供認明確，核與鄭掌仁、林存嘉二人於
檢察官偵查中具結證述情節相符。上訴人有上揭在時尚PUB 店販
賣同一毒品予楊小其之犯行，亦經楊小其於原審法院結證明確；
楊小其於原審法院並已明確指稱伊於原審法院所為證述較檢察官
偵查中證述為實在，因檢察官偵查中只有訊問伊在台中市滾石PU
B向上訴人購買毒品之事，並沒有問到伊在同市時尚PUB店向上訴
人購買搖頭丸之情形，伊確有在時尚PUB 店向上訴人購買過搖頭
丸等語，參酌上訴人於受第一審法院為羈押前訊問時亦供認有在
時尚PUB 店賣過毒品等語，自以楊小其於原審法院所為證述較可
資採信；上訴人於原審法院翻異前詞，所為上揭否認犯行之詞，
與事實不符，委無足採，亦分別詳理由予以說明、指駁。並說
明：(一)因事證已明確，上訴人於原審法院聲請再傳喚證人鄭掌仁
、林存嘉二人，經核並無必要，故不再為該證據調查。(二)上訴人
指稱其販賣之毒品係源自陳與煌一節，為證人陳與煌於原審法院
所否認，又查無其他證據足資證實，自無從依毒品危害防制條例
第十七條對上訴人減輕其刑。(三)審酌上訴人為牟利販賣MDMA、愷
他命毒品予石祐甄等人，戕害他人身心，危害社會治安，惟其販
賣毒品之數量及所得不多，及其犯後已坦承大部分犯行，態度尚
良好等犯罪情狀，應科以有期徒刑捌年（屬於低度之刑罰）等理
由甚詳。上訴意旨，徒憑己見，就原審採證認事及量刑職權之適
法行使，及原判決已論斷說明之事項，重複為事實之爭辯，任指
原判決有上訴意旨指摘之違誤，核與法律所規定得為第三審上訴
理由之違法情形不相適合，其上訴違背法律上之程式，應予駁回
。
據上論結，應依刑事訴訟法第三百九十五條前段，判決如主文。
中    華    民    國  九十五  年    八    月    十    日
                      最高法院刑事第九庭
                          審判長法官  賴  忠  星
                                法官  王  居  財
                                法官  林  開  任
                                法官  林  立  華
                                法官  吳  信  銘
      本件正本證明與原本無異
                                      書  記  官
中    華    民    國  九十五  年    八    月  二十二  日
                                                      Ｋ


司法院資訊處製作；財團法人民間司法改革基金會備份。
